---
title: "Master of TCCs"
author: Tarcísio Giroldo Siqueira
date: September 24, 2019
output: html_notebook
---

Como primeiro passo rodar todas as bibliotecas necessárias para que o projeto se faça possível.

```{r Carregando bibliotecas, warning=FALSE}

library(limma)
library(GEOquery)
library(dplyr)
library(pvclust)
library(HotDeckImputation)
library(ConsensusClusterPlus)
library(ComplexHeatmap)

```

Obter os dados do artigo doi: 10.1038/nature10110 utilizando o GEOquery

```{r Obtendo dados, warning=FALSE}

geo = getGEO('GSE28521', GSEMatrix = TRUE)
geo = geo[[1]]

```

Extração dos dados

```{r Extração dos dados, warning=FALSE}

dados = exprs(geo)

```

Gerando variável de anotação gênica

```{r Criação arquivo de anotação gênica, warning=FALSE}

dados_anota = pData(geo)

```

Faremos dois testes diferentes, um substituindo os valores NA pela média dos pacientes válidos e outro omitindo os NAs
Como os grupos são altamente estratificados como apresentado no artigo, supomos que talvez com a média apareçam grupos mais próximos.
Também rodamos omitindo os valores NA pois é o protocolo padrão numa análise.
Esperamos ver as diferenças entre os dois

Substitui os valores NA pela média dos pacientes válidos

```{r Imputando valor da media, warning=FALSE}

dados_media_NA = impute.mean(dados)

```

Omite os valores NA

```{r Omitindo valores NA, warning=FALSE}

dados_omit_NA = na.omit(dados)

```

Cálculo da média, desvio padrão e coeficiente de variação utilizando a média dos pacientes

```{r Calculo com media valida dos pacientes, warning=FALSE}

mean_with_NA <- apply(dados_media_NA,1,mean)
sd_with_NA <- apply(dados_media_NA,1,sd)
cv_with_NA <- sd_with_NA/mean_with_NA

```

Cálculo da média, desvio padrão e coeficiente de variação com os dados com NA omitidos

```{r Calculo com os NAs omitidos, warning=FALSE}

mean_with_omit_NA <- apply(dados_omit_NA,1,mean)
sd_with_omit_NA <- apply(dados_omit_NA,1,sd)
cv_with_omit_NA <- sd_with_omit_NA/mean_with_omit_NA

```

PCA Plot dos dados com a média dos pacientes válidos

```{r PCA Plot dos dados com a média dos pacientes válidos, warning=FALSE}

dados_pca <- prcomp(dados_media_NA)
dados_pca_loads <- dados_pca$x[,1:2]
plot(dados_pca_loads[,1], dados_pca_loads[,2], main="PCA")

```

PCA Plot dos dados com os NAs omitidos

```{r PCA Plot dos dados com os NAs omitidos, warning=FALSE}

dados_pca_omit <- prcomp(dados_omit_NA)
dados_pca_omit_loads <- dados_pca_omit$x[,1:2]
plot(dados_pca_omit_loads[,1], dados_pca_omit_loads[,2], main="PCA")

```

Heatmap

```{r Matrix de Correlação, warning=FALSE}

dados_cor <- as.matrix(cor(dados, use="complete.obs"))
Heatmap(dados_cor)

```

Gene bottom cut

```{r Seleciona genes com desvio padrão maior que 0.2054, warning=FALSE}

gene = which(sd_with_omit_NA > 0.2054) #Fiz na mão, olhando apenas os dados
geneName = rownames(dados_omit_NA)[gene]

```


PVClust Bootstrap para todos os dados com NA omitidos

```{r Bootstrap, warning=FALSE}

resultado_pvclust = pvclust(dados_omit_NA[geneName,], method.dist="cor", method.hclust = "average", nboot=1000, parallel=TRUE, r=seq(.5, 1.0, by=.1))
plot(resultado_pvclust)
pvrect(resultado_pvclust, alpha=0.95)
seplot(resultado_pvclust)
seplot(resultado_pvclust, identify=TRUE)

```


Definindo os grupos por amostras de tecidos

```{r Definindo grupos, warning=FALSE}

cerebellum = data.frame(dados_anota$geo_accession[0:21])
frontal = data.frame(dados_anota$geo_accession[22:53])
temporal = data.frame(dados_anota$geo_accession[54:79])

#Definindo o nome das colunas nos dataframes das respectivas amostras

colnames(cerebellum) = "cerebellum"
colnames(frontal) = "frontal"
colnames(temporal) = "temporal"

```


PVclust feito por tecidos com os dados com NAs omitidos

```{r PVclust, warning=FALSE}

result_cerebellum = pvclust(dados_omit_NA[,cerebellum[,1]], method.dist="cor", method.hclust="average", nboot=1000, parallel=TRUE, r=seq(.5, 1.0, by=.1))
plot(result_cerebellum)
pvrect(result_cerebellum, alpha=0.95)
seplot(result_cerebellum)

result_frontal = pvclust(dados_omit_NA[,frontal[,1]], method.dist="cor", method.hclust="average", nboot=1000, parallel=TRUE, r=seq(.5, 1.0, by=.1))
plot(result_frontal)
pvrect(result_frontal, alpha=0.95)
seplot(result_frontal)


result_temporal = pvclust(dados_omit_NA[,temporal[,1]], method.dist="cor", method.hclust="average", nboot=1000, parallel=TRUE, r=seq(.5, 1.0, by=.1))
plot(result_temporal)
pvrect(result_temporal, alpha=0.95)
seplot(result_temporal)

```

Próximos passos

1) Consertar os NA com média dos pacientes válidos
2) Verificar se o PCA está certo
3) Utilizar ConsensusClusterPlus?
4) Método de distância é correlação
5) Método de cluster é average
6) ComplexHeatmap ler documentação
7) Colocar labels heatmap
8) Filtragem de dados de acordo com o capacidade computacional e tempo, pega o que mais varia pois provavelmente são os que estão mais associados com autismos
9) Cortar os genes bottom pois não tem significância
10) Ler dados da tabela suplementar e construir as ligações entre fenótipos e genótipos baseados no sexo, idade.
