---
title: "Only TCC"
author: Tarcísio Giroldo Siqueira
date: September 24, 2019
output:
  html_document:
    includes:
      after_body: components/footer.html
    css: assets/css/styles.css
    
---
<center>
  <h1>Análise de dados publicados sobre TEA</h1>
</center>

<hr class="first-separator"/>

<h2>Resumo</h2>

<p>
O objetivo desta pesquisa foi testar a robustez de dados públicos obtidos através do GEO Datasets advindos de um artigo seminal publicado na revista Nature por VOINEAGU et al. (2011) em que expressão gênica post-mortem de diferentes tecidos de doadores autistas foram examinados pela primeira vez. Tais dados vêm sendo estudados e utilizados para verificar possíveis lacunas deixadas de lado pelos autores originais. Nossa hipótese era de que possivelmente os grupos autista e controle estratificados pudessem ser agrupados sem pré-seleção das características (genes) informados sendo mais verossímeis e utilizando técnicas de reamostragem (bootstrap) para análises mais estatisticamente robustas. Neste trabalho, Aprendizado de Máquina não-supervisionado foi empregado na classificação dos grupos definidos entre três tecidos e duas condições: córtex frontal, córtex temporal e cerebelo de autistas e neurotípicos. Concluiu-se que, levando em conta o transcritoma completo dos doadores, existe uma clara e robusta separação entre os tecidos cerebrais cerebelo e córtex, mas não entre autistas e controles. Do ponto de vista global o funcionamento transcricional dos autistas não é significativamente diferente dos neurotípicos o que suporta a estratégia comum na literatura de sub-selecionar por Aprendizado de Máquina supervisionado os genes diferentes entre essas populações.
</p>

Como primeiro passo rodar todas as bibliotecas necessárias para que o projeto se faça possível.

```{r Carregando bibliotecas, warning=FALSE}
library(GEOquery)
library(dplyr)
library(pvclust)
#library(HotDeckImputation)
library(ggplot2)
```

Obter os dados do artigo doi: 10.1038/nature10110 utilizando o GEOquery

```{r Obtendo dados, warning=FALSE}
geo = getGEO('GSE28521', GSEMatrix = TRUE)
geo = geo[[1]]
```

Extração dos dados

```{r Extração dos dados, warning=FALSE}
dados = exprs(geo)
```

Gerando variável com anotação gênica necessária

```{r Novo tipo de anotação, warning=FALSE}
anno = cbind(pData(geo)[, 1:2], pData(geo)[,33:34])
anno$geo_accession = as.character(anno$geo_accession)
anno$"disease status:ch1" = as.character(anno$"disease status:ch1")
anno$"tissue (brain region):ch1" = as.character(anno$"tissue (brain region):ch1")
```